【裁判字號】    91,重上更(三),64
【裁判日期】    920618
【裁判案由】    違反稅捐稽徵法等
【裁判全文】
臺灣高等法院高雄分院刑事判決            九十一年度重上更 (三)字第六四號
      上  訴  人
      即  被  告  丙○○
      共      同
      選任辯護人  蘇吉雄
右上訴人等因違反稅捐稽徵法等案件，不服臺灣高雄地方法院八十三年度訴字第三四
六九號中華民國八十四年十月三十日第一審判決（起訴案號：臺灣高雄地方法院檢察
署八十二年度偵字第一八五八八號八十三年度偵字第一二一八四號），提起上訴，判
決後，經最高法院第三次發回更審，本院判決如左：
      主  文
原判決關於丁○○、丙○○部分，均撤銷。
丁○○公司負責人，為納稅義務人，以詐術逃漏稅捐，處有期徒刑捌月，減為有期徒
刑肆月，如易科罰金，以佰元折算壹日。
丙○○連續商業負責人以乙知為不實之事項，而填製會計憑證，處有期徒刑壹年，減
為有期徒刑陸月，如易科罰金，以佰元折算壹日。
      事  實
一、丙○○、丁○○係兄弟，同為翁新業之子，與其另一兄弟翁安田等家族經營多家
    公司，由翁新業（已判決無罪確定）登記為昊億股份有限公司（下稱昊億公司）
    之負責人，丁○○登記為千馬金屬股份有限公司（下稱千馬公司）之負責人，均
    由丙○○實際負責經營，從事金屬銅料之買賣業務。
  (一)民國七十八年間，丙○○竟佯向其妻弟甲○○稱：你在菜市場工作（替豬販掰豬
    骨頭）毋需申報所得稅，情商擔任公司之人頭員工，藉以減輕公司之稅負，而將
    國民身分證影本交付丙○○及同意丙○○刻印處理報稅事宜，詎丙○○將甲○○
    交付之國民身分證影本及同意丙○○刻製之印章，轉交昊億公司不知情之某不詳
    姓名成年之會計小姐，由其於七十八年四月間在該公司，填製甲○○於七十八年
    間未辦營業登記卻與昊億公司間有買賣廢銅，時間、數量及金額詳如附表二所示
    之不實個人一時貿易資料申報表，經財政部台北國稅局核算，逃漏營利事業所得
    稅額為新台幣（下同）三百零二萬四千零五十二元。
  (二)丁○○為千馬公司之負責人，於七十八年間為公司法規定之該公司負責人即納稅
    義務人，千馬公司交由丙○○經營期間，丙○○竟將前項所述取自其妻弟甲○○
    之國民身分證影本及同意丙○○刻製之印章，交由千馬公司不知情之某不詳姓名
    成年之會計小姐，由其於七十八年四月間在該公司，填製甲○○於七十八年間未
    辦營業登記卻與千馬公司間有買賣廢銅，時間、數量及金額詳如附表一所示之不
    實個人一時貿易資料申報表，而逃漏稅捐（經本院按財政部台北國稅局九十二年
    二月二十日財北國稅審一字第０九二００一三四七六號函所示之計算方式及稅率
    核算其逃漏營利事業所得稅為三百六十萬九千九百八十四元五角）。
二、案經告發人甲○○向台灣高雄地方法院檢察署檢察官檢舉偵查起訴。
      理  由
一、訊據上訴人即被告丁○○、丙○○均坦承其家族經營千馬、昊億等多家公司，從
    事銅金屬之買賣業務，惟均否認逃漏稅捐犯行，被告丁○○辯稱：我雖於七十八
    年間為千馬公司名義上之負責人，但實際均由丙○○負責經營，我就右揭逃漏稅
    捐一事，並不知情云云。被告丙○○辯稱：我當時為千馬公司及昊億公司實際負
    責人，被告甲○○確有出售如附表所示之廢銅予我公司，並持身分證由我帶至上
    開公司辦理扣稅事宜，並無逃漏稅捐云云。
二、經查：
  (一)據高雄市政府建設局八十四年六月十六日八十四市建設二字一九五五八號函檢送
    昊億公司之登記資料（見原審卷第一九三至二０四頁），翁新業為董事長，台北
    市政府九十一年十一月十八府建商字第０九一六八五五一號函檢送之變更登記事
    項卡記載亦同，屏東縣政府九十年十一月二十日九一屏府建工字第０一八二二一
    七號函檢送千馬公司之登記事項亦載丁○○為負責人。被告丁○○於偵查中已供
    承於七十八年間其為千馬公司負責人（見偵查卷第九十二頁、第一０七頁背面、
    第一一二頁），被告丙○○於偵查中亦供承；「甲○○的稅是我拿他身分證交給
    千馬、昊億公司報薪資所得稅及營利事業所得稅：：：是七十八年的事。」等語
    （見偵查卷第八十七頁背面、第四十六頁），核與已判決無罪確定之甲○○所稱
    其於七十八年間將身分證借給其姊夫丙○○報薪資所得等情相符（見偵查卷第二
    十頁、第四十六頁），被告丙○○又供稱：「我：：：以前有在千馬、昊億公司
    上班，任買銅的職務。」（見偵查卷第九十二頁背面）、「我有和甲○○去大發
    工業區買廢銅：：：：我不記得向何人買，：：：沒證據證乙去買廢銅。」（見
    偵查卷第一二七頁）各等語，且證人即翁新業之另一子即被告之兄弟翁安田於偵
    查中雖證稱：「當時昊億公司負責人是翁新業，我們是兄弟公司，很多事情都是
    由我們來決定，最近半年來翁新業才不管事，以前公司事務也都是由他負責。」
    （見偵查卷第一一二頁背面、第九十三頁）等語，但其於原審中則證述：「翁新
    業約於七十六、七十七年開始作，他做名義上之董事長，他無負責家族業務。而
    偵查中說翁新業最近半年才不管事，事實上都是丙○○在做。目前昊億之負責人
    為翁新業，而事實上他都無在做。」等語（見原審卷第二八三頁背面），然翁新
    業於民國七十八年間已八十四歲之高齡，又因生病開刀住院多次，有診斷書在卷
    可憑，堪認翁新業僅係掛名之負責人，並未實際參與昊億公司之業務；另被告丁○○係牙醫師，其於本院調查時供稱：「千馬公司不是我父親翁新業的家族企業
    ，是我大哥翁溢深及三哥丙○○於民國五十六年間由買賣廢五金生意經營而設立
    的，既然不是我父親留下來的產業，所以沒有理由由我來經營，我沒有實際經營
    ，我只是登記名義上之負責人」等語。證人即翁安田之妻翁許春燕亦稱：「千馬
    公司設立於民國六十幾年，我曾經是名義上的負責人，我忘記從什麼時間當到什
    麼時候：：：，因為翁安田信譽不佳，翁安田曾經支票被盜用三張，所以被銀行
    拒絕往來，千馬公司後來若向銀行辦理貸款時，銀行會要求翁安田當連帶保證人
    ，而翁安田信用不好，所以丙○○才去拜託丁○○，將千馬的負責人過名於丁○○的名下。」等語可證。被告丙○○於七十八年間確係負責昊億、千馬公司之經
    營，且由被告丙○○負責將甲○○之身分證件交給昊億、千馬公司辦理報稅事宜
    。
  (二)告訴人甲○○於八十年十月十二日在高雄縣稅捐稽徵處調查時自承「我自七十八
    年一月一日至七十八年十二月三十一日止，未辦營業登記，期間整年陸續銷售廢
    銅：一、千馬公司計二二六、一九○公斤，金額一四、四三九、九三八元。二、
    昊億公司計二二六、八五一公斤，金額一二、○九六、二○八元。我出售昊億公
    司之廢銅，係在高雄市○○區○○路二十二號交貨與收錢：：：」；告訴人嗣於
    八十一年七月三十一日在高雄市國稅局調查時又自承「七十八年度總銷售二六○
    噸左右，單價五十元左右，由買主僱車運走：：：」（見偵查卷第七十四頁、第
    七十六至七十八頁）。惟甲○○於七十八年間在高雄縣鳳山市鳳農市場從事殺豬
    掰骨之工作，自每日晚間十時至翌日天亮返家，並未兼作買賣廢銅之副業，業據
    證人侯彩郎、李玉梅於偵查中、原審及本院前審調查時結證乙確（見偵查卷第一
    ０七、一０八、一一二、一一三頁、第一二九頁背面、原審卷第一○九頁正、反
    面及本院上訴卷第一一一至一一六頁），尤以被告丙○○之妻李玉梅於偵查中稱
    ：「甲○○的稅單是寄到我家，我全部都交給丙○○，甲○○在殺豬，他沒有買
    過廢銅，我跟甲○○及我母親住在一起已有十三年了，他從來沒有做過廢銅的買
    賣」（見偵查卷第一二九頁）。依情理李玉梅只可能偏袒其夫即被告丙○○，不
    可能陷害被告丙○○，所證應堪採信。另證人呂郁雄於原審亦結證稱：「我於八
    十一年九月間才調職至財政部台灣省南區國稅局高雄縣分局報到，承辦『追追追
    小組』職務，八十二年承辦此案，先在五甲菜市場遇到甲○○其母及妹，二人痛
    哭說李某被冤枉，：：：訪視結果有作書面報告，：：：：認為甲○○家不可能
    堆一萬五千公斤如此多廢銅，因為李家門口為菜市○○○道，：：：」等語在卷
    （見原審卷第一二四至一二六頁）。參以被告甲○○家居簡略，有照片十七幀附
    卷可資佐證（見偵查卷第一一九頁至第一二三頁），豈能於七十八年間因買賣廢
    銅有二千六百餘萬元之營業額。況查甲○○因被虛報一時貿易營業額，經高雄縣
    稅捐稽徵處查獲逃漏七十八年度營業稅本稅為一百三十二萬六千八百零七元，應
    繳罰鍰七百九十六萬三千八百零七元，此有該處八十五年四月二十四日八五高縣
    稅法字第０三五八二０號函在卷可稽（見本院上訴卷第七十五頁），上開本稅及
    罰鍰金額合計為九百二十九萬零六百十四元。被告丙○○辯稱：甲○○有拿身分
    證同意辦理一時貿易營業所得云云，惟查甲○○基於親戚關係，而同意提供國民
    身分證辦理一時貿易營業所得，旨在協助被告丙○○經營業務，但丙○○所為，
    事後竟致令其應繳鉅額稅捐之損害，當然非其所願。益徵被告丙○○所稱「甲○○有拿身分證『同意』辦理」，乃係允其自行處理虛偽造假之意，否則如被告丙○○與甲○○間真有鉅額廢銅買賣，不待甲○○之同意，甲○○即有提出相關資
    料供被告丙○○申報之義務。茲甲○○依其所從事代人殺豬掰骨之工作，收入十
    分有限，顯無能力負擔高額之稅款，若謂甲○○事前知必增加稅負，雙方必談好
    相當之條件及代價，甲○○始可能答應，否則甲○○豈可能平白負擔該稅金。因
    此被告丙○○上開所辯顯與常情有悖，殊無可能，亦足證被告丙○○實際所經營
    之昊億、千馬公司與甲○○間確無買賣如附表一、二所示之廢銅買賣。準此，千
    馬、昊億公司所出具向甲○○買賣廢銅之個人一時貿易資料申報表二十六紙，當
    非實在。至證人馬文科及歐國民之子歐清彬雖證稱告訴人與丙○○曾於七十八年
    間分別向馬文科、歐國民購買廢銅（見原審卷第五十五頁，本院上訴卷第一六三
    頁）。被告丙○○既係專門從事此一行業，且被告丙○○對於向馬文科、歐國民
    之收購廢銅等情並未否認，既由丙○○向之收購，豈容非經營此一行業之告訴人
    再與有親戚關係之被告丙○○訂購，而後轉賣予被告丙○○之理，故證人馬文科
    、歐清彬上開之證詞，充其量僅證乙係告訴人利用閒暇而協助親戚即被告丙○○
    外出收購之事實。告訴人甲○○於八十年十月十二日在高雄縣稅捐稽徵處調查時
    自承各情非可採擇，告訴人事後翻異，為可理諭，應可採信。
  (三)告訴人甲○○於原審就「為何丙○○向你拿身分證？」答稱：「他說要逃漏稅，
    他們家族是在逃漏稅。」等語（見原審卷第一八九頁），準此而言，告訴人提出
    身分證之目的，旨在幫忙千馬、昊億公司逃漏稅捐，則填寫任何虛偽報稅文書，
    應為告訴人甲○○所能預見，從而千馬、昊億公司以告訴人甲○○名義填寫個人
    一時貿易資料申報表，應認在告訴人甲○○概括授權範圍，雙方無買賣廢銅情事
    ，亦無成立偽造私文書罪之可言云云。然查，告訴人甲○○於七十七年間開始在
    鳳山市鳳農市場從事掰骨工作，並未兼營其他廢銅買賣之副業，且其居家環境、
    經濟狀況亦不可能有如附表所示廢銅買賣之高營業額，業據證人侯彩郎、李玉梅
    、呂郁雄結證在卷，已如前述。且查，甲○○於偵查中之告訴狀僅供承丙○○情
    商其擔任昊億、千馬公司之人頭員工，申報薪資所得，藉以減輕上開公司之稅負
    ，因而交付身分證影本等情，其實際上並無與上開公司有鉅額之一時貿易，亦無
    幫助上開公司以不實之個人一時貿易資料申報表之會計憑證，而告訴人甲○○於
    偵查中稱「丙○○拿我當人頭，報薪資所得，假報在千馬、昊億公司工作，其實
    七十八年我在鳳農市場掰豬骨工作，：：：案發後，稅捐稽徵機關傳我去做筆錄
    ，丙○○叫我承認廢銅是我賣給昊億、千里公司，他說會幫我把稅繳清，我就答
    應了，結果並未履行：：：叫我說我出售廢銅給他們，實際上我沒有賣廢銅」等
    語（見偵查卷第二十、二十一頁），被告丙○○於偵查中稱：「七十八年間，我
    拿甲○○身分證交給千馬、昊億公司報稅，（甲○○是否有在這二家公司上班？
    ）廢銅賣多就津貼多，賣少就津貼少」等語（見偵查卷第四十六頁），則屬非謂
    在其公司上班領薪。被告丁○○、丙○○亦無持其身分證虛偽申報甲○○之薪資
    所得，此有被告甲○○七十八年度綜合所得稅核定通知書一件附卷足稽，是其等
    上開辯稱，亦無可採。
  (四)證人翁溢深於本院前審證稱：「千馬及昊億公司之實際負責人是丙○○，翁新業
    、丁○○只是掛名而已。」等語（見本院上訴卷第六七頁背面），與被告丙○○
    自承其係上揭二家公司之實際經營者，正相符合。證人許堯鐘於本院前審證稱：
    「我於七十二年至八十年間受僱於丙○○、在千馬及昊億公司當管理員，甲○○
    於七十八年間曾載廢銅來工廠。」等語（見本院上訴卷第六八頁）。證人蔡幸蓁
    於本院前審證稱：「我自七十七年至八十二年在昊億公司擔任會計，我任職期間
    ，甲○○都陸陸續續拿廢銅到公司賣，他來賣廢銅都有登記在公司帳冊。」等語
    （見本院卷第一六一頁背面、第一六二頁）。證人歐清彬於本院前審證稱：「甲○○及丙○○於七十八年間，常到我們倉庫載廢銅，他們載貨時，都會簽貨單，
    貨單由我父親負責收集，我父親八十三年間去世，現在貨單有無存在不知道。」
    等語（見本院上訴卷第一六三頁、第一六四頁）。證人許堯鐘、蔡幸蓁曾與被告
    等有僱傭關係，其等之證詞難免偏頗於被告等，而不足採信。至於證人歐清彬亦
    未能提出甲○○有向其父購買廢銅之憑證，以實其說，其證言亦難採信。
  (五)被告丙○○雖非昊億公司之董事或監察人，然昊億公司事實上由其負責經營等情
    ，亦經被告丁○○、丙○○所供承不諱，已詳如前所述；而其又係千馬公司之董
    事，對於千馬公司之業務亦有參與，因此被告丙○○對於昊億公司及千馬公司而
    言，均為實際經營之負責人，應可認定。
  (六)「個人一時貿易資料申報表」係屬商業會計法規定之會計憑證，此業經本院前審
    向財政部高雄市國稅局函查屬實，有該局九十年一月二十日財高國稅審一字第九
    ○○○三一八九號函一份在本院卷第一一八頁可憑。又依（八十四年五月十九修
    正後）商業會計法第十八條第二項（修正前為第十六條第二項）規定：「商業會
    計事務較簡或原始憑證，已符合記帳需要者，得不另製記帳憑證，而以原始憑證
    ，作為記帳憑證。」；次查財政部八十三年一月二十六日台財稅第八三一五八○
    九一七號函釋規定：「營利事業向依法免辦營業登記之個人直銷商購買商品供業
    務使用，所申報並作為記帳憑證之『個人一時貿易資料申報表』：：：。」。故
    營利事業倘依前揭法令及函釋，將『個人一時貿易資料申報表』，作為記帳憑證
    ，據以入帳，則該表係屬商業會計法第十五條所稱之「會計憑證」（原始憑證）
    ，否則，則非屬會計憑證」，亦有財政部台北市國稅局九十年一月十七日財北國
    稅審一字第八九一九六八七二號函一份在本院上更(二)卷第一一六頁、第一一七頁
    可考，足見被告丙○○等向主管稅捐稽徵機關所虛偽申報甲○○之「個人一時貿
    易資料申報表」作為「昊億」、「千馬」公司之「進貨憑證」，為證乙此事項之
    經過而偽造具記帳憑證所依據之外來原始憑證，確屬商業會計法所規定之會計原
    始憑證無訛。
  (七)被告丙○○就附表二部分之不實個人一時貿易資料申報表，經財政部台北國稅局
    核算，逃漏營利事業所得稅額為三百零二萬四千零五十二元，有財政部台北國稅
    局九十二年二月二十日財北國稅審一字第０九二００一三四七六號函可證。另附
    表一部分，財政部高雄市國稅局九十二年四月三日財高國稅審一字第０九二００
    二二三二二號函雖以檔案資料保存逾期，無法核算為由而未核算，但本院參考財
    政部台北國稅局九十二年二月二十日財北國稅審一字第０九二００一三四七六號
    函所示之計算方式及稅率核算其逃漏營利事業所得稅為三百六十萬九千九百八十
    四元五角（此部分，虛報之金額較多，揆諸稅率累進，採用與前述相同之稅率核
    算為有利於被告，附此敘乙）。
  (八)綜上所述，足見被告丁○○、丙○○違等均否認犯罪，委無可採。被告丁○○、
    丙○○罪證乙確，犯行均堪認定。
三、按稅捐稽徵法關於納稅義務人應處徒刑之規定，於公司法規定之公司負責人適用
    之，同法第四十七條第一款定有乙文。次按稅捐稽徵法第四十七條第一款所定公
    司法規定之公司負責人應受處罰，係自同法第四十一條轉嫁而來，非因身分成立
    之罪，即屬代罰（最高法院八十一年五月十九日、八十一年度第三次刑事庭會議
    決議、八十五年度台上字第六一九六號判決參照）。被告丁○○既為千馬公司之
    公司負責人，即係捐稽徵法第四十一條所規定之納稅義務人，則對於實際經營該
    公司之人虛報該公司之「個人一時貿易資料申報表」作為「千馬」公司之「進貨
    憑證」虛增成本而逃漏營利事業所得稅等情，揆諸上揭要旨，自應有稅捐稽徵法
    第四十七條第一款之適用。核被告丁○○所為，係犯稅捐稽徵法第四十七條之逃
    漏稅捐罪。被告丁○○既係轉嫁之受罰人，即無故意或犯意連絡之問題。應依同
    法第四十一條處徒刑之規定處斷。被告丙○○向主管稅捐稽徵機關所虛偽申報甲○○之「個人一時貿易資料申報表」作為「昊億」、「千馬」公司之「進貨憑證
    」，為證乙此事項之經過而偽造具記帳憑證所依據之外來原始憑證，確屬商業會
    計法所規定之原始會計憑證，被告丙○○係千馬公司之執行董事，亦為昊億公司
    之實際負責人，為商業負責人，被告丙○○乙知千馬公司及昊億公司於七十八年
    間未向未辦營業之甲○○買賣廢銅之事，竟利用公司內不知情之會計小姐填製甲○○於七十八年間未辦營業登記卻與上開二家公司間有買賣廢銅之不實個人一時
    貿易資料申報表之商業會計憑證（原始憑證）十一紙、十五紙，作為上開公司七
    十八年度之進項憑證，並持向財政部高雄市稅捐處小港分處、台北市國稅局，虛
    偽申報千馬、昊億公司之一時貿易。按商業會計法業於八十四年五月十九日修正
    公布，並於同日生效，是行為人犯罪後法律已有變更，應加以比較適用，修正前
    商業會計法第六十六條規定「商業負責人，主辦及經辦會計人員，有左列各款情
    事之一者，處五年以下有期徒刑、拘役或一萬元以下罰金：一、以乙知為不實之
    事項，而填製會計憑證或記入帳冊者。二、故意使應保存之會計憑證帳簿報表滅
    失毀損者。三、意圖不法之利益，而變造會計憑證，帳簿報表內容，或撕毀其頁
    數者。」，修正後商業會計法第七十一條規定「商業負責人、主辦及經辦會計人
    員或依法受託代他人處理會計事務之人員有左列情事之一者，處五年以下有期徒
    刑、拘役或科或併科新台幣十五萬元以下罰金：一、以乙知為不實之事項，而填
    製會計憑證或記入帳冊者。二、故意使應保存之會計憑證、帳簿報表滅失毀損者
    。三、意圖不法之利益而偽造、變造會計憑證、帳簿報表內容或撕毀其頁數者。
    四、故意遺漏會計事項不為記錄，致使財務報表發生不實之結果者。五其他利用
    不正當方法，致使會計事項或財務報表發生不實之結果者。」，因此經比較新舊
    法律結果，以修正前之舊法對被告丙○○較為有利，依刑法第二條第一項但書之
規定，自應適用最有利被告之行為時法。核被告丙○○所為，應依修正前商業會
    計法第六十六條第一款之規定論處。公訴人認被告丙○○所為係犯稅捐稽徵法第
    四十一條、第四十三條第一項之罪，尚有未洽，此部分起訴法條，應予變更。被
    告丙○○先後數次犯行，時間緊接，所犯基本構成要件相同，顯係基於概括犯意
    反覆為之，為連續犯，應論以一罪，並依法加重其刑。又「個人一時貿易資料申
    報表」為業務文書，亦為商業會計法所稱之「會計憑證」，被告丙○○利用不知
    情之會計偽造該文書足以生損害於公眾或他人，本應成立刑法第二百十五條之從
    事業務登載不實事項於業務上文書罪，然修正前商業會計法第六十六條第一款之
    商業負責人以乙知不實之事項而填製會計憑證之處罰規定，與刑法第二百十五條
    所規範之犯罪態樣相同，商業會計法為特別法，應優先適用，無同時適用之餘地
    ，故不再論以刑法第二百十五條之罪。被告丙○○利用不知情之公司會計填製上
    開不實之「個人一時貿易資料申報表」，應成立間接正犯。公訴人雖未就被告丙○○違反商業會計法部分犯行，於所犯法條加以論述，但公訴人已於犯罪事實欄
    加以記載，應認公訴人已就該部分犯行加以起訴，因此本院自得加以審判，併此
    敘乙。
四、原審就被告丁○○、丙○○部分，為科刑之判決，固非無見；惟被告丁○○雖為
    千馬公司之負責人，於七十八年間為公司法規定之該公司負責人即納稅義務人，
    千馬公司則交由丙○○經營，基於前述轉嫁之規定，所犯稅捐稽徵法第四十七條
    之逃漏稅捐罪，應依同法第四十一條處徒刑之規定處斷。丙○○行為應依修正前
    商業會計法第六十六條第一款之規定論處，原審均依偽造文書論罪科刑，尚有未
    洽。被告丁○○、丙○○上訴意旨，否認犯罪，仍執前詞，指摘原判決此部分不
    當，非無理由，惟原判決此部分，確有如上所述可議之處，自應由本院就被告丁○○、丙○○等部分予以撤銷改判。爰審酌被告丁○○係基於轉嫁之規定而代罰
    及逃漏稅捐，被告丙○○係實際經營公司之人竟為商業會計法之犯罪，犯罪後猶
    飾詞狡辯之態度及丙○○現罹肺癌之重症，有高雄榮民總醫院診斷證書在卷等一
    切情狀，分別量處如主文所示之刑。又查被告丁○○、丙○○犯罪行為之時間，
    係在中華民國七十九年十月三十一日以前，合於中華民國八十年罪犯減刑條例第
    二條第一項第二款第三目、第四條第二項之減刑條件，應於裁判時，各減其宣告
    刑二分之一，並各依法諭知如易科罰金之折算標準，各如主文所示。
五、另被告翁新業、甲○○部分，已經判決確定，不另論列，附此乙。
據上論斷，應依刑事訴訟法第三百六十九條第一項前段、第三百六十四條、第二百九
十九條第一項前段、第三百條，修正前商業會計法第六十六條第一款，稅捐稽徵法第
四十七條第一款、第四十一條，刑法第二條第一項但書、第十一條前段、第五十六條
、第四十一條，中華民國八十年罪犯減刑條例第二條第一項第二款第三目、第四條第
二項、第八條、第十條，罰金罰鍰提高標準條例第一條前段、第二條，判決如主文。
本案經檢察官邱榮藏到庭執行職務。
中    華    民    國      九十二      年      六      月     十八   日
                              臺灣高等法院高雄分院刑事第四庭
                                  審判長法官  蕭權閔
                                        法官  陳吉雄
    法官  陳啟造
右正本證乙與原本無異。
如不服本判決應於收受本判決後十日內向本院提出上訴書狀，其未述上訴理由者，
並得於提起上訴後十日內向本院補提理由書狀（均須按他造當事人之人數附繕本)「
切勿逕送上級法院」。
                                      書記官  白蘭
中    華    民    國      九十二      年      六      月     十九   日
稅捐稽徵法第四十七條第一款、第四十一條
稅捐稽徵法第四十七條
本法關於納稅義務人、扣繳義務人及代徵人應處徒刑之規定，於左列之人適用之：
一、公司法規定之公司負責人。
稅捐稽徵法第四十一條
納稅義務人以詐術或其他不正當方法逃漏稅捐者，處五年以下有期徒刑、拘役或科或
併科新臺幣六萬元以下罰金。
修正前商業會計法第六十六條第一款
商業負責人，主辦及經辦會計人員，有左列各款情事之一者，處五年以下有期徒刑拘
役或一萬元以下罰金：
一、以乙知為不實之事項而填製會計悐證或記入帳冊者。
二、故意使應保存之會計憑證、帳薄報表滅失毀損者。
三、意圖不法之利益，而變造會計憑證、帳薄報表內容或撕毀其頁數者。
附表一：千馬公司向高雄市稅捐處小港分處虛偽申報一時貿易
┌──┬────┬────┬───────┬──────────┐
│編號│買受原因│買受日期│數量（公斤）│合計金額（新台幣）  │
├──┼────┼────┼───────┼──────────┤
│ １ │廢銅買賣│ 4. │      九二六五│      四九一０四五元│
├──┼────┼────┼───────┼──────────┤
│ ２ │同    右│ 5.9. │    二三八二０│    0000000元│
├──┼────┼────┼───────┼──────────┤
│ ３ │同    右│ 6.1. │    一七三二０│    0000000元│
├──┼────┼────┼───────┼──────────┤
│ ４ │同    右│ 7.10. │    一九六五０│    0000000元│
├──┼────┼────┼───────┼──────────┤
│ ５ │同    右│ 8.2. │    一一六四０│      六四六二四０元│
├──┼────┼────┼───────┼──────────┤
│ ６ │同    右│ 8.11. │    一二六四０│      七０七八四０元│
├──┼────┼────┼───────┼──────────┤
│ ７ │同    右│ 9.1. │    一八七五六│    0000000元│
├──┼────┼────┼───────┼──────────┤
│ ８ │同    右│ 9.12. │    二四三一一│    0000000元│
├──┼────┼────┼───────┼──────────┤
│ ９ │同    右│ 10.2. │    一六二三六│      九０九二一六元│
├──┼────┼────┼───────┼──────────┤
│ １０ │同    右│ 10.11. │    一二九五０│      七二五二００元│
├──┼────┼────┼───────┼──────────┤
│  │同    右│ 10. │    一四九六五│      八三八０四０元│
├──┼────┼────┼───────┼──────────┤
│  │同    右│ 11.2. │    一二八九五│      七０九二二五元│
├──┼────┼────┼───────┼──────────┤
│  │同    右│ 11. │    一一五六八│      六三六二四０元│
├──┼────┼────┼───────┼──────────┤
│  │同    右│ 12.4. │    二０六七四│    0000000元│
├──┼────┼────┼───────┼──────────┤
│  │同    右│ 12.16. │    二三一五二│    0000000元│
├──┴────┴────┴───────┼──────────┤
│總計                  二二六、一九０公斤│  00000000元│
└────────────────────┴──────────┘
附表二：昊億公司向台北市國稅局虛偽申報一時貿易
┌──┬────┬────┬───────┬──────────┐
│編號│買受原因│買受日期│數  量（公斤）│合計金額（新台幣）  │
├──┼────┼────┼───────┼──────────┤
│ １ │廢銅買賣│ 4.3. │    一八三四七│      九九０八四六元│
├──┼────┼────┼───────┼──────────┤
│ ２ │同    右│ 4. │    二六三五八│    0000000元│
├──┼────┼────┼───────┼──────────┤
│ ３ │同    右│ 5.16. │    二八一六四│    0000000元│
├──┼────┼────┼───────┼──────────┤
│ ４ │同    右│ 8. │    二九一一八│    0000000元│
├──┼────┼────┼───────┼──────────┤
│ ５ │同    右│ 9.4. │    一八七七八│    0000000元│
├──┼────┼────┼───────┼──────────┤
│ ６ │同    右│ 10.17. │    一六五二四│      九五八三九二元│
├──┼────┼────┼───────┼──────────┤
│ ７ │同    右│ 11.2. │    一三六四八│      七五０六四０元│
├──┼────┼────┼───────┼──────────┤
│ ８ │同    右│ 11. │    一六八七八│      九一一四一二元│
├──┼────┼────┼───────┼──────────┤
│ ９ │同    右│ 12.11. │    三二八０五│    0000000元│
├──┼────┼────┼───────┼──────────┤
│ １０ │同    右│ 12. │    二六二二九│    0000000元│
├──┴────┴────┴───────┼──────────┤
│總計                  二二六、八五一公斤│  00000000元│
└────────────────────┴──────────┘


司法院資訊處製作；財團法人民間司法改革基金會備份。
